

ROCIO DIETZ



linkedin.com/in/dietz-rocio



rdietz@frsf.utn.edu.ar



<u>dietzrocio.github.io/Entwickler-Portfolio/</u>



github.com/DietzRocio github.com/RocioDietz

APTITUDES

- Calidez en el trato
- Comunicación acertiva
- Análisis y resolución de problemas
- Adaptabilidad y capacidad para trabajar en entornos dinámicos

COMPETENCIAS

- Manejo de sistemas de gestión de BD
- Administración de Sistemas
- Cloud Computing

IDIOMAS

- Inglés
- Italiano

Sobre Mí

Ingeniera en Sistemas de Información en formación, con experiencia en administración de redes y seguridad informática. Desempeño roles como docente y administradora de sistemas en entornos educativos, combinando mis conocimientos con proyectos freelance en desarrollo backend y cloud computing con Azure. Mi enfoque se orienta a la gestión de sistemas tecnológicos en sectores públicos y privados.

Formación

 Ingeniería en sistemas de Información UTN-FRSF 2019 - Presente

· Licenciatura en sistemas de información UADER FCYT 2016 - 2019

Experiencia

· Laboratorio de Conectividad

2024 - Presente

Lugar: UTN-FRSF

Ayudante de segunda a cargo del laboratorio. Referente: Raúl Tschanz rtschanz@frsf.utn.edu.ar

· Docente del curso administración de redes

Lugar: IAC

Escaneo de redes, Nmap, Wireshark, protocolos, puertos, capas de red, armitage, topología y otros temas relevantes en el ámbito.

·Desarrollo Backend

2023-2023

2022 - 2024

Lugar: EPE

Proyecto propiedad de la empresa de energía de la provincia de Santa Fe, que incluyó el desarrollo del portal web para proveedores en el marco de un acuerdo con mi universidad.

Referencia: ramiro@olivencia.com.ar

Referencia: Sol: (342 5555487)

Docente de seguridad informática

2022-2023

Contenido: Fundamentos de seguridad, Kali Linux, Nmap, Metasploitable, Metasploit, Meterpreter, Wireshark, VMware, VPN, Armitage, seguridad en la nube, cifrado, y otros temas relevantes en el ámbito.

Referencia: (343 4591282) | 4-326044 | mail: info@e-iac.com.ar

· Laboratorio de informática

2022 - 2023

Lugar: UTN-FRSF

- Administrador del servidor de dominio del laboratorio.
- Instalación de software en las computadoras del mismo.
- Mantenimiento del equipamiento informático y sus instalaciones.
- Asistencia a profesores y estudiantes en la resolución de preguntas de uso.

Referencia: Aberto Coceres - acoceres@frsf.utn.edu.ar

Freelance

2024

Actualización portfolio APIS REST con NodeJs Sistema de Honey pats con Azure ECC Cifrado de curvas elipticas, proyecto realizado con c++

2023

Auditoria de Seguridad, proyecto realizado con Python. Escaneo de Vulnerabilidad, proyecto realizado con Python. Detector de ataques de fuerza bruta en python. Sistema de gestión de clientes (Kunden-ABM) desarrollado con Cobol API de Pokemon, proyecto de fin de curso en el curso de desarrollo frontend.

2022

Portafolio desarrollado con Bootstrap, HTML, CSS y JS Diseño página web "Digital Bank" Diseño página web en formato galería

CRUD con Java, primera fase del proyecto de fin de curso desarrollo en Java.

Cursos

Azure AZ-204 Presente

Soluciones de IaaS, Azure Functions, y gestión de seguridad en Azure.

AWS entrena argentina

Presente

Enfocado en el desarrollo de competencias en cloud computing, adquisición de conocimientos en servicios AWS EC2, S3,RDS, IAM y arquitecturas escalables

Desarrollo Java

2020

Brindado por GUGLER.

Programación orientada a objetos y manejo de bases de datos con JDBC.

Logros

Mes de Datos, proporcionado por Microsoft. Contenido: Introducción a la ciencia de datos con Python, manejo de Power BI y Azure

Projecto: 'Microsoft Azure Heroes

Microsoft Learn AI Skills Challenge